【裁判字號】    99,訴,389
【裁判日期】    990908
【裁判案由】    違反毒品危害防制條例
【裁判全文】
臺灣屏東地方法院刑事判決               99年度訴字第389號
公  訴  人  臺灣屏東地方法院檢察署檢察官
被      告  甲○○
上列被告因違反毒品危害防制條例案件，經檢察官提起公訴（99
年度毒偵字第304 號），被告就被訴事實為有罪之陳述，本院裁
定行簡式審判程序，判決如下：
    主  文
甲○○施用第一級毒品，共拾陸罪，均累犯，各處有期徒刑柒月
，扣案之殘留第一級毒品海洛因之注射針筒柒支及挑管貳支均沒
收銷燬，扣案之夾鏈袋玖拾貳只、電子磅秤壹台均沒收。又施用
第二級毒品，累犯，處有期徒刑肆月，扣案之第二級毒品甲基安
非他命壹包（驗後毛重零點陸捌公克）及殘留第二級毒品甲基安
非他命之挑管貳支沒收銷燬，扣案之夾鏈袋玖拾貳只、玻璃球壹
只、電子磅秤壹台、吸食器壹組均沒收。應執行有期徒刑貳年陸
月，扣案之第二級毒品甲基安非他命壹包（驗後毛重零點陸捌公
克）、殘留第一級毒品海洛因之注射針筒柒支、殘留第一級毒品
海洛因及第二級毒品甲基安非他命之挑管貳支均沒收銷燬，扣案
之夾鏈袋玖拾貳只、玻璃球壹只、電子磅秤壹台、吸食器壹組均
沒收。
    事  實
一、甲○○前曾於民國96年間因違反毒品危害防制案件，經本院
    以96年度訴字第351 號判決判處有期徒刑1 年4 月、7 月，
    應執行有期徒刑1 年10月確定；復於同年間因違反毒品危害
    防制案件，經本院以96年度訴字第1103號判決判處有期徒刑
    1 年2 月確定；又於同年間因詐欺案件，經本院以96年度易
    字第797 號判決判處有期徒刑4 月、4 月，應執行有期徒刑
    6 月，並經臺灣高等法院高雄分院以97年度上易字第403 號
    判決駁回上訴而確定，嗣上開各有期徒刑經臺灣高等法院高
    雄分院以97年度聲字第1283號裁定應執行有期徒刑2 年4 月
    ，甫於98年9 月19日縮短刑期執行完畢。另其於87年間因施
    用毒品案件，經本院裁定送觀察、勒戒後，認無繼續施用毒
    品傾向，於88年3 月1 日觀察、勒戒執行完畢釋放，由臺灣
    屏東地方法院檢察署檢察官以87年度偵字第8250號不起訴處
    分確定；復於91年間因施用毒品案件，經本院裁定送觀察、
    勒戒後，認無繼續施用毒品傾向，於91年3 月4 日觀察、勒
    戒執行完畢釋放，由臺灣屏東地方法院檢察署檢察官以91年
    度毒偵緝字第21號不起訴處分確定；又於92年間因施用毒品
    案件，經本院以93年度訴字第80號判決判處有期徒刑7 月、
    3 月，應執行有期徒刑9 月確定。詎甲○○猶不知悛悔，竟
    基於施用第一級毒品海洛因之犯意，自99年1 月24日某時起
    至同年2 月5 日18時許止，在屏東縣屏東市○○○路70巷16
    弄8 號，以將第一級毒品海洛因加水再以注射針筒注入體內
    之方式，前後共施用第一級毒品海洛因16次，甲○○另基於
    施用第二級毒品甲基安非他命之犯意，於99年2 月5 日18時
    許，在上址，以將第二級毒品甲基安非他命置於玻璃球內加
    熱燒烤再吸食所產生煙霧之方式，施用第二級毒品甲基安非
    他命1 次，嗣於99年2 月6 日9 時20分許，為警持搜索票至
    上址搜索，扣得第二級毒品甲基安非他命1 包（驗後毛重0.
    68公克）、殘留第一級毒品海洛因之注射針筒7 支、殘留第
    一級毒品海洛因及第二級毒品甲基安非他命之挑管2 支、甲
    ○○所有供施用毒品及預備施用毒品用之夾鏈袋92只、玻璃
    球1 只、電子磅秤1 台、吸食器1 組，甲○○乃坦承施用毒
    品並同意採尿送驗而查獲。
二、案經屏東縣政府警察局移送臺灣屏東地方法院檢察署檢察官
    偵查起訴。
    理  由
一、本件被告甲○○所犯係死刑、無期徒刑、最輕本刑為3 年以
    上有期徒刑以外之罪，其於準備程序中就被訴事實為有罪之
    陳述，經法官告知簡式審判程序之旨，並聽取當事人之意見
    後，本院認為適宜由受命法官獨任進行簡式審判程序。
二、上揭事實，業據被告甲○○坦承不諱，且被告為警所採集之
    尿液檢體，經送請臺灣檢驗科技股份有限公司以酵素免疫分
    析法及氣相層析質譜儀法檢驗，結果呈甲基安非他命及嗎啡
    陽性反應，有該公司濫用藥物尿液檢驗報告1 紙在卷足憑（
    見偵卷第36頁），並有白色晶體1 包（驗後毛重0.68公克）
    及注射針筒7 支、挑管2 支、夾鏈袋92只、玻璃球1 只、電
    子磅秤1 台、吸食器1 組扣案可稽，而該包白色結晶體經警
    依毒品檢驗試劑初步檢驗，結果呈甲基安非他命陽性反應，
    有毒品初步檢驗報告表1 紙在卷足憑（見警卷第18頁）；扣
    案之注射針筒7 支，經警依毒品簡易快速篩檢試劑初步檢驗
    ，結果均呈海洛因反應，有初步檢驗報告書7 紙附卷可稽（
    見警卷第23~29 頁）；扣案之挑管2 支，經警依毒品簡易快
    速篩檢試劑初步檢驗，結果均呈海洛因、甲基安非他命反應
    ，有初步檢驗報告書2 紙附卷可稽（見警卷第30、31頁），
    堪信被告上開自白確與事實相符。按被告前因施用毒品案件
    ，有如上所示觀察、勒戒完畢，且於觀察、勒戒執行完畢後
    5 年內，再犯施用毒品罪受科刑判決並執行完畢等情，有臺
    灣高等法院被告前案紀錄表在卷可稽，參諸最高法院97年度
    第5 次刑事庭會議決議意旨，則被告再犯本件施用毒品罪，
    自應依法論罪科刑。
三、查海洛因為毒品危害防制條例第2 條第2 項第1 款明定之第
    一級毒品；甲基安非他命為同條例第2 條第2 項第2 款明定
    之第二級毒品，均不得持有及施用，核被告甲○○所為，係
    犯該條例第10條第1 項之施用第一級毒品罪及同條第2 項之
    施用第二級毒品罪。其施用前持有第一級毒品海洛因及施用
    前、後持有第二級毒品甲基安非他命之低度行為，應分別為
    其施用第一級毒品海洛因及第二級毒品甲基安非他命之高度
    行為所吸收，不另論罪。被告所犯施用第一級毒品罪及施用
    第二級毒品罪17罪間，犯意個別、行為互殊，應予分論併罰
    。被告前有如事實欄所示論罪科刑及執行之前科，甫於98年
    9 月19日縮短刑期執行完畢等情，有臺灣高等法院被告前案
    紀錄表1 份在卷可稽，其於受徒刑之執行完畢，5 年以內故
    意再犯本件有期徒刑以上之罪，為累犯，所犯17罪均應依刑
    法第47條第1 項之規定加重其刑。爰審酌被告前經觀察、勒
    戒後，仍未戒斷其施用毒品之惡習，並參酌其素行狀況、犯
    罪之動機、目的、手段、所生戕害其身心情形及犯罪後坦承
    犯行，態度尚非惡劣等一切情狀，分別就其所犯各罪量處如
    主文所示之刑，並定其應執行之刑，以資懲儆。扣案之第二
    級毒品甲基安非他命1 包（驗後毛重0.68公克），係查獲之
    毒品；扣案之注射針筒7 支均有第一級毒品海洛因殘留；扣
    案之挑管2 支則有第一級毒品海洛因及第二級毒品甲基安非
    他命殘留，均如上述，而注射針筒因與第一級毒品海洛因無
    從析離；挑管2 支則與第一級毒品海洛因及第二級毒品甲基
    安非他命無從析離，爰均依毒品危害防制條例第18條第1 項
    前段之規定，沒收銷燬之，扣案之夾鏈袋92只、玻璃球1 只
    、電子磅秤1 台、吸食器1 組，係被告所有，供其施用毒品
    及預備施用毒品所用之物，爰依刑法第38條第1 項第2 款沒
    收之。
據上論斷，應依刑事訴訟法第299 條第1 項前段、第273 條之1
第1 項，毒品危害防制條例第10條第1 項、第2 項、第18條第1
項前段，刑法第11條、第47條第1 項、第51條第5 款、第38條第
1 項第2 款，判決如主文。
本案經檢察官任亭到庭執行職務。
中    華    民    國    99    年    9     月    8     日
                  刑事第五庭    法  官  林家聖
以上正本證明與原本無異。
如不服本判決應於收受判決後10日內向本院提出上訴書狀，並應
敘述具體理由；其未敘述上訴理由者，應於上訴期間屆滿後20日
內向本院補提理由書（均須按他造當事人之人數附繕本）「切勿
逕送上級法院」。
中    華    民    國    99    年    9     月    8     日
                                書記官  鍾思賢
附錄本判決論罪科刑法條全文：
毒品危害防制條例第10條
施用第一級毒品者，處六月以上五年以下有期徒刑。
施用第二級毒品者，處三年以下有期徒刑。

司法院資訊處製作；財團法人民間司法改革基金會備份。
